智慧財產及商業法院刑事裁定  
111年度刑智抗字第20號
抗  告  人
即  被  告  黃美玲                     
上列抗告人因詐欺等案件，不服臺灣桃園地方法院中華民國111
年9月23日裁定（109年度智訴字第8號），提起抗告，本院裁定
如下：
　　主  文
抗告駁回。
    理  由
一、原裁定意旨略以：抗告人即被告黃美玲（下稱被告）因詐欺
    等案件，經原審法院於民國111年7月18日以109年度智訴字
    第8號判決判處罪刑，並於111年7月25日將該判決正本送達
    被告位於桃園市○○區○○路0段000號之戶籍地，因郵務人員於
    送達處所未獲會晤被告本人，遂將該判決正本交付與有辨別
    事理能力之同居人即被告之夫劉奕昌收受，以為送達，此有
    原審法院送達證書、戶役政連結作業系統戶籍資料查詢等件
    在卷可稽，是上開判決於111年7月25日已生合法送達於被告
    之效力，上訴期間至111年8月14日已屆滿20日，因該期間末
    日為星期日之例假日，以次日代之，則被告上訴期間之末日
    為111年8月15日，扣除在途期間1日，被告至遲應於111年8
    月16日前向原審法院提起上訴，被告遲至111年8月17日始提
    起上訴，顯已逾越上訴期間，其上訴不合法律上之程式，且
    無從補正，應予駁回等語。
二、抗告意旨略以：被告因不諳法律，誤以為只需同案被告李明
    翰具狀上訴即可，律師事務所助理亦未提醒被告需要自行提
    起上訴，請撤銷原裁定，重新給予被告上訴機會等語。
三、按上訴期間為20日，自送達判決後起算；又原審法院認為上
    訴不合法律上之程式或法律上不應准許或其上訴權已經喪失
    者，應以裁定駁回之，刑事訴訟法第349條前段、第362條前
    段分別定有明文。次按送達文書，除本章有特別規定外，準
    用民事訴訟法之規定；又送達於住、居所、事務所或營業所
    不獲會晤應受送達人者，得將文書付與有辨別事理能力之同
    居人或受僱人，刑事訴訟法第62條、民事訴訟法第137條第1
    項分別定有明文。
四、經查：
（一）被告自81年7月14日遷入桃園市○○區○○路0段000號，迄今
      未有遷出登記，並陳報該址為居住地乙節，有戶役政連結
      作業系統個人基本資料查詢結果、原審法院111年6月27日
      審判筆錄之當事人年籍資料、刑事聲明抗告狀所載現住地
      等項存卷可考；而原審判決正本係於111年7月25日，因郵
      務人員於送達處所未獲會晤被告本人，將該判決正本交付
      與有辨別事理能力之同居人即被告之夫劉奕昌收受，以為
      送達等事實，有原審法院送達證書1紙在卷可稽，是上開
      判決於111年7月25日已生合法送達於被告之效力；又被告
      之住所位於原審法院管轄之桃園市中壢區，依法院訴訟當
      事人在途期間標準第2條第1款之規定，被告向原審法院為
      訴訟行為之在途期間為1日，是被告對於原審判決不服，
      向原審法院提起第二審上訴，其上訴期間為20日，於加計
      在途期間1日後，至遲應於111年8月15日以前向原審法院
      提起上訴（該期間之末日並非例假日，毋須順延），然被
      告迄至111年8月17日始具狀向原審法院提起上訴，此有蓋
      有上開收文日期章戳之刑事聲明上訴狀1紙存卷可考，顯
      已逾越法定上訴期間，其上訴不合法律上之程式，且無從
      補正，原審法院以被告逾期提起上訴，且無從補正，因而
      裁定駁回被告之上訴，經核並無不合。至原裁定雖未將應
      扣除之在途期間與法定不變期間聯接計算法定上訴期間之
      末日，然對於原裁定之本旨及結果不生影響，而屬無害瑕
      疵，仍應予維持。
（二）抗告意旨並未具體指摘原裁定有何違法或不當之情形，徒
      以不諳法律而遲誤上訴期間為由，請求重新給予上訴機會
      云云。然因上訴期間為法定不變期間，被告所提出之第二
      審上訴狀到達原審法院時，既已逾上訴之不變期間，法院
      無從因被告不諳法律規定而加以延展，其抗告為無理由，
      應予駁回。
據上論斷，應依刑事訴訟法第412條，裁定如主文。
中　　華　　民　　國　　111 　年　　10　　月　　31　　日
                          智慧財產第五庭
                            審判長法　官  李維心
                                  法　官  蕭文學
                                  法　官  彭凱璐
以上正本證明與原本無異。
如不服本裁定，應於收受送達後五日內向本院提出再抗告狀。
中　　華　　民　　國　　111 　年　　10　　月　　31　　日
                                  書記官  張君豪